【裁判字號】    90,易,3084
【裁判日期】    900904
【裁判案由】    竊盜
【裁判全文】
臺灣高雄地方法院刑事判決                          九十年度易字第三八四號
    公  訴  人  臺灣高雄地方法院檢察署檢察官
    被      告  乙○○
右列被告因竊盜案件，經檢察官提起公訴（九十年度偵字第一三三八五號），本院判
決如左：
    主  文
乙○○竊盜，處有期徒刑月。如易科罰金，以佰元折算壹日。
    事  實
一、乙○○曾於民國八十六年間，因搶奪、竊盜、搶奪等案件，分別經法院判處有期
    徒刑一年六月、一年二月、二年，竟於該等徒刑仍在執行之假釋期間，於八十九
    年三月間某日，至友人甲○○位於高雄縣鳳山市○○街一○三巷二十二號住處作
    客時，見甲○○所有NOKIA牌六一五○型手機一支（序號0000000000
    00000號）放在客廳之桌上，竟意圖為自己不法之所有，趁甲○○不注意之
    際，竊得該手機，並將之轉贈與不知情之其妹林美惠使用。嗣於八十九年十二月
    十四日，在高雄市前鎮區○○○街三巷九七號林美惠之住處，由林美惠提出上開
    手機，而為警查悉上情，並於九十年五月二十三日，在高雄市前金區○○○路二
    六○號為警查獲乙○○。
二、案經高雄市政府警察局移送臺灣高雄地方法院檢察署檢察官偵查起訴。
    理  由
一、訊之被告乙○○固坦承有於右揭時、地未經甲○○同意，取走甲○○所有置於客
    廳桌上之NOKIA牌六一五○型手機一支（序號000000000000000
    號），並將之轉贈與妹妹林美惠使用等事實，惟矢口否認有竊盜犯行，辯稱：伊
    很喜歡該支手機，打算向甲○○購買，所以沒有跟甲○○講就拿走該手機，準備
    以後再給甲○○錢，但因伊隨後未久就被警察查獲搶奪而被關，以致一直沒有告
    訴甲○○云云。經查：被告有於右揭時、地未經甲○○同意，取走甲○○所有置
    於客廳桌上之NOKIA牌六一五○型手機一支（序號0000000000000
    00號），並將之轉贈與妹妹林美惠使用等情，已據被告於警訊及偵審中供承不
    諱，而該手機係被害人甲○○所失竊一節，亦據被害人甲○○於警訊時陳明在卷
    ，且該手機係被告之妹林美惠於八十九年十二月十四日，在其上開住處提供予警
    方，並表示該手機係被告贈其使用等情，亦經林美惠於警訊時陳述明確，再參以
    上開手機係被告及綽號「昌仔」之不詳姓名年籍男子售予甲○○之情，已據被害
    人甲○○於警訊時陳述甚明，且為被告所不否認，苟其喜歡該支手機，自可於「
    昌仔」出售該手機時購入，而無再將之售予甲○○，且竊得之後，又轉贈與妹妹
    林美惠之理，況被告竊取上開手機時，係在被害人住處，如有心購買，自可徵得
    被害人之同意，不可能未予告知即行取走，是被告所辯，顯係事後卸責之詞，委
    無可採，本件事證明確，被告犯行洵堪認定。
二、核被告所為，係犯刑法第三百二十條第一項之普通竊盜罪。審酌被告已有如事實
    欄所載之犯罪前科，有臺灣高等法院被告全國前案紀錄表及臺灣高雄地方法院檢
    察署刑案資料查註紀錄表各一件附卷可稽，素行不佳，又正值青年，竟不思上進
    ，以循正當途徑獲致財物，反意圖不勞而獲，行竊自己友人之財物，危害社會大
    眾財產法益，造成被害人損失，惟念其犯後坦承部分犯行，態度尚可等一切情狀
    ，量處如主文所示之刑，又被告行為後，刑法第四十一條已於九十年一月四日修
    正，並於同年月十日公布，而於同年月十二日生效，比較新舊法結果，以新法有
    利於被告，依刑法第二條第一項前段之規定，應適用裁判時之法律，故並依刑法
    第四十一條第一項之規定，諭知被告易科罰金之折算標準。
據上論斷，應依刑事訴訟法第二百九十九條第一項前段，刑法第二條第一項前段、第
三百二十條第一項、第四十一條第一項，罰金罰鍰提高標準條例第一條前段、第二條
，判決如主文。
中      華      民      國      九十    年    九        月    四        日
                                  臺灣高雄地方法院刑事庭
                                      法  官    李麗珠
右正本證明與原本無異。
如不服本判決，應於判決送達後十日內，向本院提出上訴狀。
                                      書記官    陳掌珠
中      華      民      國      九十    年    九        月    四        日
附錄本案判決論罪科刑法條：
刑法第三百二十條第一項：
意圖為自己或第三人不法之所有，而竊取他人之動產者，為竊盜罪，處五年以下有期
徒刑、拘役或五百元以下罰金。


司法院資訊處製作；財團法人民間司法改革基金會備份。
